Inventaris van het archief van de familie Pauw van Wieldrecht
Nationaal Archief, Den Haag
- Andere families, B.
  - Stukken betreffende bepaalde families, VII.
    - Buys, 1.
      - Testament van Dirk Karsseboom en akte van scheiding en deling van zijn nalatenschap., 14 augustus 1741, 24 november 1747; 202; 3 stukken
      - Goedgekeurde eindrekening van het onverdeelde deel van de nalatenschap van Gerard Karsseboom., 1740-1741; 203; 1 stuk
      - Kas- en bankboek van het beheer van het vermogen van Jacomina Cornelia Karsseboom., Juni 1732-1759, maart 1732-1762; 204-205; 2 delen
        - Bestanddeel 1, 204
        - Bestanddeel 2, 205
      - "Huyshoudensboek", aantekeningen over gedane uitgaven door Mr. Willem Buys., Januari 1737-december 1756; 206; 1 deel
      - Testamenten van Mr. Willem Buys de Jonge en Jacomina Cornelia Karsseboom., 7 Januari 1738, 20 juli 1740, 18 october 1748; 207; 4 stukken
      - Akte van scheiding en deling van de nalatenschap van Jacomina Cornelia Karsseboom., 20 maart 1750; 208; 1 katern
      - "Capitaalboek", opgave van de waarde en de inkomsten uit de onroerende en roerende bezittingen van Mr. Willem Buys; en opgaven betreffende zijn inkomsten als commis-generaal bij de convooien en licenten., 1750-1759, 1732-1759; 209; 1 deel en 1 katern
      - "Leescedul ter uitvaart van .. Mr. Willem Buys", boedelinventaris, taxaties, akten van scheiding en deling en andere papieren rakende de nalatenschap van W. Buys de Jonge., 1760-1762; 210; 1 pak
      - Promotiebul tot doktor in de rechten van de Universiteit van Leiden voor Abraham Buys., 25 augustus 1719; 211; 1 charter
      - Akte van aanstelling tot secretaris van de generaliteitsrekenkamer voor Abraham Buys., 4 april 1737; 212; 1 charter
      - Codicillen van Mr. Abraham Buys en Antonetta Dierkens o.a. betreffende de verzameling resolutieboeken Staten-Generaal., 18 april 1760-27 juni 1770; 213; 2 stukken
      - Akte van scheiding en deling van de nalatenschap van Jacoba Geertruyd Buys. Grosse en extract., 18 december 1761; 214; 2 katernen
      - Verklaring van de prijstoekenning door curatoren van de latijnse school te 's-Gravenhage aan Berend Willem Buys., September 1727; 215; 1 blad
      - "Verbaal", dagboek gehouden door Mr. Berend Willem Buys als gezant bij de Nedersaksische Kreits en de Hanzesteden te Hamburg met afschriften van ingekomen en uitgaande brieven., Mei 1742-december 1750; januari 1751-mei 1756; 216-217; 2 delen
        - Deel 1, 216
        - Deel 2, 217
      - Brieven van de gezant B.W. Buys aan de Staten-Generaal en de griffier Fagel, met een opgave van de te gebruiken titulatuur. Afschriften., 5 juni 1742-29 december 1750; 5 januari 1751-6 april 1756; 218-219; 2 delen
        - Bestanddeel 1, 218
        - Bestanddeel 2, 219
      - Brieven van de gezant B.W. Buys aan de prins en de prinses van Oranje, de raadpensionaris, burgemeesters en stadsbesturen e.a. Afschriften., 10 juli 1742-6 april 1756; 220; 1 deel
      - Brieven, akten en kwitanties van en betreffende B.W. Buys aan en voor zijn broer Abraham als gevolmachtigde voor B.W. Buys en als voogd over diens minderjarige kinderen., 1747-1768; 221; 1 omslag
      - Kwitanties en nota's van uitgaven gedaan voor en door W. Buys., 1766-1772; 222; 1 omslag
        Zie voor W. Buys 1752-1832 ook de nrs. 115, 116 en 110.
      - Testament van W.B. Buys, lijst van hem toekomende effecten en eigendommen, rekening en verantwoording van zijn voogden en van de weeskamer van 's-Gravenhage en andere stukken betreffende zijn belangen., Juli 1770-maart 1776; 223; 1 pak
      - Extract-decreet van het Intermediair Administratief Bestuur van Holland voor W. Buys houdende zijn aanstelling in een commissie., 24 januari 1798; 224; 1 stuk
      - Brieven van Johan Valckenaar aan Willem Buys., 9 april-27 mei 1798; 225; 4 stuks
      - Gedichten vervaardigd door en voor A.S. Trip-Buys., April 1770-juni 1776; 226; 1 omslag
    - Van Eck van Pantaleon, 2.
      Diederik Bertram van Eck van Pantaleon, vrijheer van Gent en Erlekom, schepen en burgemeester van Nijmegen, burgemeester van Hattem, lid van de Raad van State, overleden 19 december 1711, oudste zoon van Bertram, heer van Groenewoude en Elisabeth Leeuwens, vrouwe van Gent en Erlekom, huwde in eerste echt Catharina Fagel. Hun dochters dochter huwde de Delftse burgemeester Engelbert Pauw. Zie hieronder Des Villates.
      - Akte van bekrachtiging door de ambtsman van Overbetuwe van een lijfrente op goederen aldaar door Bartram van Eck van Pantaleon en Elisabeth Leeuwens., 7 maart 1677; 227; 1 charter
      - Akte van approbatie namens de stadhouder der lenen in Gelre van het besloten testament van Elisabeth Leeuwens, weduwe van Bertram van Eck van Pantaleon., 4 september 1684; 228; 1 charter
      - Onderhandse akte van huwelijkse voorwaarden tussen Diderick van Eck van Pantaleon en Catharina Fagel., 12 juni 1691; 229; 1 charter
      - Onderhandse akte van huwelijkse voorwaarden tussen Johan Verbolt en Anthonetta Elysabeth van Eck van Pantaleon., 25 augustus 1693; 230; 1 stuk
      - Besloten testament van Catharina Fagel, echtgenote van Diderich van Eck van Pantaleon met akte van deponering voor schepenen van Nijmegen., 29 september 1693; 231; 1 stuk
    - Des Villates, 3.
      Henri des Villates, luitenant-generaal in het Staatse leger, commandant van Namen, huwde te Nijmegen in 1716 met Elisabeth baronesse van Eck van Pantaleon, vrouwe van Gent en Erlicum (1693-1749), dochter van Diderich Bertram en Catharina Fagel. Uit dit huwelijk werden o.m. geboren de dragonder-kapitein Dirk Bertram (1721-1789) en Alexander Auguste des Villates (1724-1765), heer van Spanbroek, raadsheer in het Hof van Holland, gehuwd met gravin Anna Petronella van Heemskerck, uit welk huwelijk o.m. Cornelia Hillegonde des Villates (1754-1802), echtgenote van Mr. Engelbert Pauw, burgemeester van Delft.
      - Arrest van de Franse Raad van State waarbij Gabriel des Villates en zijn nageslacht in hun adeldom worden gehandhaafd., 8 september 1670; 232; 1 perkamenten katern
      - Onderhandse akte van huwelijkse voorwaarden tussen Hendrik des Villates en Elisabeth van Eck van Pantaleon., 14 januari 1716; 233; 1 stuk
      - Akte van naturalisatie van Diderich Bartram des Villates door de Staten van Holland, 24 juni 1728; 234; 1 charter
      - Commissiebrief van de Staten-Generaal voor Dirck Bartram des Villates als adjudant-generaal., 14 juli 1745; 235; 1 charter
      - Commissiebrief van de Staten van Holland voor Diederik Bartram des Villates als kapitein., 16 juli 1745; 236; 1 charter
      - Akte van approbatie namens de Stadhouder der lenen in Gelre van de scheiding en deling van de ouderlijke boedel door Dirk Bertram des Villates, zijn broers en zusters., 15 april 1760; 237; 1 charter
      - Beschikking van het Hof van Holland waarbij Alexander Augustus des Villates, heer van Spanbroek, onder curatele wordt gesteld., 16 februari 1765; 238; 1 katern
      - Schuldbekentenis van Dirk Bertram des Villates aan het burgerweeshuis binnen Arnhem onder hypothecair verband van de heerlijkheid Gent en Ellecom en de uiterwaard Het grote en kleine Propzand. In dorso cassanotitie 29 april 1806., 1 mei 1766; 239; 1 charter
      - Akte van deponering van het besloten testament van Maria Elisabeth des Villates. 9 november 1792. Met notitie omtrent de opening, 14 december 1804; 240; 2 charters
      - Commissiebrief van de Staten-Generaal voor Gerrit Willem Jacob des Villates als wagtmeester-generaal der infanterie., 18 juli 1793; 241; 1 charter
      - Extract uit het doopboek van de Grote Kerk te 's-Gravenhage betreffende de doop op 18 juli 1753 van Henry des Villates en genealogische aantekeningen., 24 october 1864 en z.d.; 242; 1 omslag
    - Van Ommeren, 4.
      Jkvr. Anna Albertine Pauw (1635-1707), dochter van Reinier, heer van Nieuwerkerk en kleindochter van de raadpensionaris Adriaan Pauw, huwde in 1657 met Rudolph van Ommeren (1619-1689), heer van Wolfsweerd, burgemeester van Wageningen, gedeputeerde ter Staten-Generaal, zoon van de Arnhemse burgemeester Jan en Anna Buddingh.
      - Transportakte van een tiend in de Neude te Wageningen door Johan Albrecht graaf van Solms, proost van St. Jan te Utrecht aan Johan van Ommeren en Anna Buddingh te Arnhem, verleden voor het gerecht te Wageningen., 28 mei 1636; 243; 1 charter
      - Onderhandse akte van huwelijkse voorwaarden tussen Johan van Beynhem en Anna Adriane van Ommeren, dochter van Rudolph en Anna Albertina Pauw., 24 februari 1685; 244; 1 stuk
      - Promotiebullen van de Utrechtse Universiteit voor Regnerus ab Ommeren en Johannes van Ommeren., 2 en 11 februari 1688; 245; 2 charters
      - Machtiging om over leengoederen bij testament te beschikken van de Staten van Holland voor Arent Johan Vijgh, heer van Snor en Woerd en Anna Adriana van Ommeren., 1 februari 1724; 246; 1 charter
    - Diversen, 5.
      - Akte van belening door baljuw en mannen van Leen te Brugge van Michiel Jansz. Stuetelkin met twee stukken land bij Brugge., 21 september 1442; 247; 1 charter
        Regest nrs. 8 en 9.
        8 1442 september 17
        Les Gens de Comptes te Lille berichten aan de baljuw van Brugge, dat Pietre Themseke, burger van Brugge, aan Wouter Scuetelkin, Panselm geheten, burger van Brugge,leen-gronden buiten Brugge verkocht heeft en dragen mannen van leen te Brugge op de verkoper van het leen te ontheffen en het op de koper te doen overgaan.
        Geïnsereerd in Inv. no. 247 (zie regest no. 9).
        9 1442 september 21
        Jan de Tuc, baljuw van den Houdschen, Jan de Baenst, baljuw van Brugge en het Vrije en Maenre van de mannen leen, en Joris de Paeu, Pieter Hughe Heins, Pieter Thoen, Pieter Roelands en Lievin van Curtrike, mannen van leen te Brugge, ontheffen Pieter van Themseke en zijn lekenvoogd Jacob de Wreede van de leen van 2 percelen land buiten Brugge en belenen er, met levenslang vruchtgebruik voor de koper Wouter Souetelkin, diens neef Michiel Jansz. Souetelkin mee.
        Oorspr. ( Inv. no. 247 ). Met uithangende reeten van zegels in rode en groene was van baljuw en mannen van leen.
      - Transportakte van 16 morgen land te Overlangbroek door Elias van Wolffswinkel aan het karthuizerklooster Nyenlicht op Bloemendael bij Utrecht., 17 november 1502; 248; 1 charter
        Regest nr. 10.
        10 1502 november 17
        Willem Uten Enge, schout te Overlangbroeck, oorkondt, dat Elias van Wolffwinkel aan zijn broeder Ot, prior van het karthuiserklooster Nyenlicht op Bloemeadael bij Utrecht uit de ouderlijke erfenis 16 morgen land in Overlangbroeck tussen de Broeckerwetering en de Goyer wetering heeft overgedragen.
        Oorspr. ( Inv. no. 248 ) met uithangend beschadigd zegel in groene was van oorkonder. In dorso staat: littera van 16 morgen lants in overlangbroec ex parte dmi Ottonis prior ende worden ons convent overgegeven voer den gherecht voors, U.v. datum M.Vc septimadecma novembris.
      - Amsterdamse schepenakte met overlijdensverklaringen van Ytgen Jan Diemensdochter, echtgenote van Jan Clemensz. Raedt en van Jacop Egbertz., echtgenoot van Cornelia Tymens., 20 januari 1508; 249; 1 charter
        Regest nr. 11.
        11 1508 januari 20
        Jan van Parchijn en Claes Gerijt Deymantsz., schepenen in Aemstelredamme oorkonden, dat Jan Clemeatsz. raad en Cornelia Tijmensdr., poirteresse verklaard hebben, dat hun respectieve echtgenoten IJtgen, Jan van Diemensdr., op 6 juli 1505 en Jacob Egbertsz. op 29 november 1505 overleden zijn.
        Oorspr. ( Inv. no. 249 ). Met uithangende beschadigde zegels van schepenen in groene en witte was.
      - Akte van afstand van rechten op een uiterwaard onder Driel door joffer Dirck. weduwe van Aert die Cock Diels aan Walraven van der Elst., 19 februari 1544; 250; 1 charter
        Regest nr. 12
        12 1544 februari 19
        Claes Karatensz. en Dirck Jan, Lambertsz., schepenen te Driell, oorkonden, dat joffer Dirck, weduwe van Aert die Cock Diels, aan Walraven van der Elst een uiterwart onder Driell heeft overgedragen.
        dinsdaichs voir Zinte Petersdach ad Cathedram
        Oorspr. ( Inv. no. 250 ). Met uithangend beschadigd zegel van Kerstensz. in bruine was en een verloren zegel.
      - Aantekeningen over het huwelijk van Philippe Macheslez (Masquelier) en Barbara Hellemans en hun kinderen., 1548-1558; 251; 1 blad
      - Akten en brieven betreffende de afstamming van Henrich en Adam van Lockhorst te Lienden en een genealogische tabel. 17de eeuwse afschriften., Mei 1556, 22 februari 1619; 252; 1 omslag
      - Rentebrief voor de kinderen Aeffgen Gerrits te Amsterdam, gevestigd door Isaac Oude Rogh, poorter van Amsterdam, echtgenoot van Brechgen Pieter Rodings., z.d.; 253; 1 charter
      - Testament van Coenraedt Mathijsz. Burg., Afschrift; 26 april 1602; 17de eeuw; 254; 1 katern
      - Kwitantie van Jaquelynne Perthe, weduwe van de koopman Nicolaes Gruel, voor de weduwe Roelant Derwaert wegens betaling van de koopsom van een rentebrief., 23 september 1615; 255; 1 omslag
      - Aantekeningen omtrent de levensloop van Klaes Hendriksz. Cloek, echtgenote en kinderen, en geneeskundige recepten., Begin 17de eeuw; 256; 1 deeltje
      - Huwelijkse voorwaarden tussen Cornelis Schouten Laurensz. en Debora Baack., 8 mei 1630; 257; 1 charter
      - Arrest van de Hoge Raad van Holland waarbij een arbitrale uitspraak in een geschil over de nalatenschap van Hendrik Storm tussen Gerrit Storm en Christoffel van Hove bekrachtigd wordt. Grosse., 16 mei 1641; 258; 1 perkamenten katern
      - "Groote Comptoir Almanach" met aantekeningen inzake landbouwbedrijf e.d. door Pieter Schaap., 1668; 259; 1 deel
      - Conclusie van eis in een proces voor het Hof van Holland over de nalatenschap van Rochus van de Capelle. gedrukt., (Eind 17de eeuw); 260; 1 deel
      - Bevel van de Raad van Brabant aan haar eerste deurwaarder tot uitvoering van een vonnis tussen Pierre de Provins en Jaques Sauvrneel., 26 september 1703; 261; 1 charter
      - Bewijs van deelneming in de tontine van de Staten van Utrecht van 12 october 1745 voor Henriette Gezina van Zuylen van Nijenveld. Gedrukt., 262; 1 stuk
      - Brief met levenslessen van Willem Straalman aan zijn 15-jarige dochter Cornelia in de franse kostschool in het Noordeinde te 's-Gravenhage., 14 januari 1766; 263; 1 stuk
      - Bruiloftzangen voor Jan Jacob Momma en Henrietta Maria Vosmaer. Gedrukt., 14 Oogstmaand 1775; 264; 1 deeltje
      - Request om onderstand van J.B. Monnie uit Leuven aan prins Willem II., 6 december 1829; 265; 1 katern
      - Aankondigingen van overlijden en huwelijk ingekomen bij A. Voombergh te Amsterdam., April 1816-juli 1849; 266; 1 pak
      - Visitekaartjes, 19de eeuw; 267; 1 pak
- Stukken, niet vallende onder de rubrieken A en B en foto's, prenten en tekeningen., C.
  - Akten, gedichten e.d., 1.
    - Overeenkomst tussen het stadsbestuur van Amsterdam en die van de gereformeerde religie inzake godsdienstoefeningen. Afschrift 1867., 30 september 1566; 268; 1 katern
    - Plakkaat van de Staten van Holland tegen de lasteraars van Johan van Oldenbarnevelt. Gedrukt., 22 juni 1618; 269; 1 stuk
    - Vonnis, waarbij de Raad van Brabant getuigenbewijs beveelt in een proces tussen de prelaat van Villers en de belastingen., 7 juli 1673; 270; 1 stuk
      Perkament
    - Opdracht tot dagvaarding van Philips de Bossu c.s. voor de deurwaarder van de Raad van Vlaanderen te Gent., 13 juli 1674; 271; 1 charter
    - Dank- en smeekgebed bij gelegenheid van een 25-jarig huwelijk., (17de eeuw); 272; 1 stuk
    - Vreugdelied bij het feest der 100 koningen van de Delftse Confrerie in de Stadsdoelen., 21 october 1737; 273; 1 stuk
    - Gedicht over de vaderlandse geschiedenis. Manuscript met aantekeningen., (± 1760); 274; 1 deeltje
    - Oratie "De Nobilitate" gehouden bij het verlaten van de latijnse school te Dordrecht, (eind 18de eeuw); 275; 1 katern
    - Request van de broederschap van St. Joris te 's-Gravenhage aan Koning Lodewijk Napoleon om herstel van privileges en aanvaarding van het beschermheerschap, met een schets van de geschiedenis van de broederschap. Afschrift., (1807); 276; 1 deel en 1 katern
    - Gedichten ter ere van het Huis Oranje, geschreven en gedrukt., 1ste helft 19de eeuw; 277; 1 omslag
  - Autografen, 2.
    - Akte van aanstelling tot vaandrig voor B.H. de Groot en een jachtakte voor B. van der Haar van Campensnieuwland, getekend door Willem, prins van Oranje., 18 augustus 1775, 15 maart 1786; 278; 2 stukken
    - Brief van Wilhelm Friedrich, prins van Oranje, aan Joachim vorst zu Fürstenberg, met kennisgeving van het overlijden van Willem V en van de overname van de regering van Nassau., 11 april 1806; 279; 1 stuk
    - Brief van prinses Marianne aan de burgemeester van Voorburg om politiebewaking voor Rusthof., (1 augustus 1861); 280; 1 stuk in enveloppe
    - Brieven met handtekeningen van prins Frederik, prins en koning Willem III, prins Willem IV en prins Hendrik., Februari 1854-augustus 1875; 281; 1 omslag
    - Brief van Hendrik IV aan de gezant Van Aerssen over het roven van het schip La Françoise, brief van Clemens August, aartsbisschop van Keulen; van Louis Philippe, Friedrich Wilhelm van Pruisen, Carl prins van Pruisen, Bernard hertog van Saksen-Weimar en handtekeningen van Von Wrangel en Wilhelm.; 14 januari 1670; 31 mei 1733; November 1832-augustus 1859; 282; 1 omslag
    - Kwitanties van de stad Leiden wegens uitbetaalde rente met merken en handtekeningen van Stijn en François Persijn, Claes Hillebrantsz., Pieter van Foreest, Pieter Scaep, Giert Coenesz en Marie Benninck Jacob Heyendr., 1543-1570; 283; 10 stuks in 1 omslag
    - Getuigschrift en paspoort voor de gardesoldaat Joost Beugel, getekend door Gotthard Niedhoff, kapitein van de garde van prins Maurits. Met aantekeningen over Niedhoff., 30 december 1623; 284; 2 stukken
    - Verklaringen van gedane huwelijksafroepingen voor Pieter Peene en Susanna Goebels door de Festus Hommius, briefjes van J. Lulofs; L.P. van de Spiegel; J.H. van Kinsbergen; J. Blanken; De Winter en Krayenhoff; brieven van J.P. van Swinden over buitenlandse zaken; en van M.G. van der Goes over de Orde van de Unie, de auditeur De Masart; en een brief en nota van R. Fagel over nederlandse archieven te Parijs en franse leger manoeuvres; brieven van Van der Duyn van Maasdam; van J. van Nagell over het verblijf van prins Hendrik in Engeland; van generaal De l'Espinasse; J.C. Baud en J.J. Rochussen van; 19 october 1610; 18 october 1764; 6 maart 1782; 26 november 1794; 3 januari 1803; z.d.; 25 januari 1807; 29 juni 1813; 14 juli 1815, 15 september 1827; 1 januari 1819; 26 september 1834; 30 october 1857; 28 en 29 december 1855; 285; 1 omslag
    - Brieven van D'Alphonse Blanqui, De Beauvoir, A. Karr, A.S. de Marescot, James Rothschild, H. de Schlagintweit, van en aan Seligman, Todleben e.a., November 1801-september 1859; 286; 1 omslag
    - Knipsels met handtekeningen van Adriaan Berkhout, Adriaan Duyck, Hendrik Pots, Hugo Beyerus, Johannes Lamotius, Goozen Schaffer, Hendrick Rosa, Joost Guldemont, Abraham Le Fever en Honneur de Jonge, met aantekeningen omtrent hun levensloop., 17de en 19de eeuw; 287; 9 bladen
    - Knipsels met handtekeningen van D'Aubremé, Simon van Beaumont, J. Blanken, F. van der Capellen, De Eerens, Van Geen, Gelein, Evertsen, George, A. Goblet, Van der Goltz, A.F. Goudriaan, De Hart, Van Heerdt, Van Hooff, P. Ruguenin, J.W. Janssens, Krayenhoff, List, Van Maanen, M.J. de Man, Mollerus, Muller, Nepveu, Paravicini di Capelli, Ruysch, De la Sarraz en Howen, Schuurman, Tets van Goudriaan, H.R. Trip, Des Tombe, Twent., Midden 19de eeuw; 288; 1 omslag
  - Foto's, prenten en tekeningen, 3.
    - Foto's, prenten en foto's van schilderijen van leden van de familie Pauw., 18de en 19de eeuw; 289; 1 portefeuille
      Niet raadpleegbaar
    - Tekeningen, prenten en foto's van afbeeldingen met het wapen Pauw en de wapens van aanverwante geslachten., 290; 1 portefeuille
    - Kaarten, prenten en tekeningen van plaatsen, historische gebouwen en gebeurtenissen., 18de en 19de eeuw; 291; 1 portefeuille
    - Foto's van schilderijen van personen uit de, 17de eeuw; 292; 1 portefeuille
    - Nieuwjaarwensen-voorgedrukt, gekleurd en beschreven-van Nicolaas Rietveld, Nicolaas en Pieter Romijn en Dirk de Jong en kleurprenten voor kinderen., 1772-1798 en vroeg 19de eeuw; 293; 1 pak
    - Schetsen van costumes te dragen bij de maskeradeoptocht "De intocht van Matthias te Brussel" bij het lustrum van de Utrechtse Universiteit in, 1881; 294; 1 pak
    - 19de-eeuwse tekenoefeningen, wandkaarten met spreuken, spotprenten van L. Ramaeckers uit de 1ste wereldoorlog., 295; 1 map
  - Gedeponeerd archief Van der Werf & Co, 4.
    - Verpachtingscontracten en aanslagbilletten voor Adriaan van der Werf en Comp, kooplieden te Dordrecht, als eigenaren van onroerende goederen te Standaardbuiten en lading- en monsteringspapieren, scheepspassen, accordanten quotisatiebilletten, averijrekeningen, certificaten van herkomst en andere papieren van en voor hun schepen Triton en de Jonge Jacob en de kapiteins H. Spigt en J. Onderwater., 1800-1809, 1813-1834; 296-297; 2 pakken
      - Bestanddeel 1, 296
      - Bestanddeel 2, 297
- Inventarisatie en onderzoek, D
  - Oude inventaris (kaartsysteem), biografische en genealogische aantekeningen, alfabetisch gerangschikt (kaartsysteem), 298
- Supplement (losse stukken), E
  - Gedrukte stukken en publicaties, 299
    - Kwartieren van Andries van der Poest Clement, 1887
    - Publicaties en convocaties van de Commanderij der Johanniter Orde, 1928-1937
    - "Nederlandsche Jagers-Vereeniging, afdeling Provincie Utrecht", 1911
    - "Notice Historique en Généalogique Schuyl de Waldhorn", 1867
    - "Geslachtlijst van de Familie de Beveren, z.d.
    - H.J. Koenen, "Cornelis Hooft en Reinier Pauw", (meerdere exemplaren) 1868
    - A. Alberdingk Thij en A.A. Vosterman van Oyen: "Het geslacht Hooft", 1881
    - "Het geslacht Pauw 1300-1550", 1931-1937
    - "Description du Tombeau d'un Roi Egyptien", (découvrert par Belzoni par L. Hubert), 1822
    - Voorblad "Le Gros Tonneau actuel de Heidelberg bati dans l'anneé 1751 par Charles Théodore Electeur Palatin", (découvrert par Belzoni par L. Hubert), 1822
  - Doosje met diverse losse stukken, 300
    - Brieven ingekomen bij H. (Hetty) E. de Stoppelaar, ca. 1943-1946
    - Clichés van visitekaartjes
    - Restanten van lakzegels
    - Papierbonnen, 1942
    - Uitgeknipte 19e eeuws familieadvertenties, ca. 1943-1946
    - Twee gedichten (getypt), ca. 1940
    - Getypte lijst met persoonsnamen met aanduiding "Ede", "Maastricht" en "Gratie", z.d.
    - "De Parnassuswimpel" (nachteditie, zaterdag 27 maart) (Gronings feestkrant t.g.v. huwelijk Fortuin-Tellegen), z.d.
    - Notificatie aan Jan de Vleeminck van een betaling door Anthonis Claes te Antwerpen verricht, 1505 juli
    - Brief van M. de Jenatsch (of: Tenatsch) geb. Huijgens aan fiscaal Tulling Oldenbarnevelt (beschadigd), 19e eeuw
  - Genealogische aantekeningen betreffende de nakomelingen van leden van de familie Paauw., 18e eeuw; 301